{"related": [], "etymology": null, "url": "https://en.wiktionary.org/wiki/involucionar", "definitions": ["to involve, devolve"], "verb": "involucionar", "synonyms": [], "description": "involucionar (first-person singular present codeo, first-person singular preterite code\u00e9, past participle codeado)", "conjugations": {"imperative": {"affirmative": ["", "involuciona (t\u00fa) - involucion\u00e1 (vos)", "involucione", "involucionemos", "involucionad", "involucionen"], "negative": ["", "no involuciones", "no involucione", "no involucionemos", "no involucion\u00e9is", "no involucionen"]}, "infinitive": "involucionar", "indicative": {"future": ["involucionar\u00e9", "involucionar\u00e1s", "involucionar\u00e1", "involucionaremos", "involucionar\u00e9is", "involucionar\u00e1n"], "preterite": ["involucion\u00e9", "involucionaste", "involucion\u00f3", "involucionamos", "involucionasteis", "involucionaron"], "imperfect": ["involucionaba", "involucionabas", "involucionaba", "involucion\u00e1bamos", "involucionabais", "involucionaban"], "conditional": ["involucionar\u00eda", "involucionar\u00edas", "involucionar\u00eda", "involucionar\u00edamos", "involucionar\u00edais", "involucionar\u00edan"], "present": ["involuciono", "involucionas (t\u00fa) - involucion\u00e1s (vos)", "involuciona", "involucionamos", "involucion\u00e1is", "involucionan"]}, "pastparticiple": {"plural": {"feminine": "involucionadas", "masculine": "involucionados"}, "singular": {"feminine": "involucionada", "masculine": "involucionado"}}, "gerund": "involucionando", "subjunctive": {"imperfect_se": ["involucionase", "involucionases", "involucionase", "involucion\u00e1semos", "involucionaseis", "involucionasen"], "future": ["involucionare", "involucionares", "involucionare", "involucion\u00e1remos", "involucionareis", "involucionaren"], "imperfect_ra": ["involucionara", "involucionaras", "involucionara", "involucion\u00e1ramos", "involucionarais", "involucionaran"], "present": ["involucione", "involuciones (t\u00fa) - involucion\u00e9s (vos)", "involucione", "involucionemos", "involucion\u00e9is", "involucionen"]}}, "pronunciations": []}